【裁判字號】    97,審易,1348
【裁判日期】    970829
【裁判案由】    竊盜
【裁判全文】
臺灣高雄地方法院刑事判決            97年度審易字第1348號
公  訴  人  臺灣高雄地方法院檢察署檢察官
被      告  甲○○
                    （另案於台灣高雄監獄執行中）
上列被告因竊盜案件，經檢察官提起公訴（97年度偵字第13956
號），嗣因被告於準備程序進行中就被訴事實為有罪陳述，經告
知簡式審判程序之旨並聽取當事人意見後，本院裁定進行簡式審
判程序並判決如下：
    主  文
甲○○攜帶兇器竊盜，共貳罪，各處有期徒刑陸月；又攜帶兇器
竊盜，共捌罪，各處有期徒刑肆月。應執行有期徒刑貳年捌月。
    事  實
一、甲○○意圖為自己不法之所有，攜帶客觀上足以對人之生命
    、身體、安全構成威脅可作為兇器使用之剪刀1 把，分別於
    附表所示時間、地點，逕以上述剪刀剪斷連接水管之方式（
    毀損部分均未據告訴），先後竊取如附表所示加水槍（共計
    22支）既遂。隨後於97年4 月23日12時許，再將前開所竊其
    中13支加水槍加以拆解後，持往高雄縣岡山鎮○○路、致遠
    路口販賣予不知情之楊瑞祥，據此得款新台幣1320元。嗣經
    附表一所示被害人林金成發現遭竊後報警處理並提供監視錄
    影畫面，始為警循線於同日13時許在高雄市○○區○○街、
    盛昌街交岔口查獲甲○○，又其在有偵查犯罪權限之機關及
    公務員發覺其犯罪前，即主動向高雄市政府警察局楠梓分局
    右昌派出所員警自承另涉有附表二所示8 次加重竊盜犯行並
    接受裁判，遂再循線查悉上情。
二、案經高雄市政府警察局楠梓分局報請台灣高雄地方法院檢察
    署檢察官偵查起訴。
    理  由
一、本件被告甲○○係涉犯刑法第321 條第1 項第3 款加重竊盜
    既遂罪，其法定刑為死刑、無期徒刑、最輕本刑為3 年以上
    有期徒刑以外之罪，於準備程序進行中被告就被訴事實為有
    罪陳述，由法官告知簡式審判程序要旨並聽取其與公訴人之
    意見，經被告同意適用簡式審判程序後，本院亦認無不得或
    不宜改依簡式審判程序進行之處，爰依刑事訴訟法第273 條
    之1 第1 項、第284 條之1 規定裁定進行簡式審判程序，合
    先敘明。
二、上揭犯罪事實，業經證人林金成、王朝愷、盧陳玉美、林國
    明、黃寶嬅、白莒輝及楊瑞祥等人分別於警詢及偵查中證述
    綦詳，並有監視錄影翻拍照片7 幀及贓物認領保管單6 紙在
    卷可稽，復據被告於本院審理中坦認上情不諱，足徵其自白
    確與事實相符，堪予採信。再按，刑法第321 條第1 項第3
    款攜帶兇器加重竊盜罪係以行為人攜帶兇器為其加重條件，
    此所謂兇器其種類並無限制，凡客觀上足對人之生命、身體
    、安全構成威脅，具有危險性之兇器均屬之；且祇須行竊時
    攜帶此種具有危險性之兇器為已足，並不以攜帶之初即有行
    兇之意圖為必要。查被告所持用以行竊之剪刀1 把長度約15
    公分、前端為鐵製一節，茲據被告當庭供認屬實。再佐以該
    等工具既足以持之剪斷連接水管，倘非質地相當堅硬且尖銳
    之物，實難收其效，若用以攻擊人體，勢將造成人身傷害，
    綜此足認被告所持剪刀1 把客觀上可對人之生命、身體、安
    全構成威脅，具有危險性，要屬刑法第321 條第1 項第3 款
    所定兇器無訛。綜前所述，本件事證明確，被告前揭犯行俱
    堪認定，均應依法論科。
三、核被告甲○○所為，各係犯刑法第321 條第1 項第3 款攜帶
    兇器加重竊盜既遂罪。被告先後10次實施加重竊盜既遂犯行
    ，彼此間犯意個別且行為互殊，應予分論併罰。又被告於有
    偵查犯罪權限之機關及公務員發覺其犯罪前，即主動向員警
    自承其另涉有附表二所示8 次加重竊盜犯行進而接受裁判一
    節，業據高雄市政府警察局楠梓分局右昌派出所員警李弦曉
    於本院審理中證述無訛，是被告此舉當認合於自首要件，應
    就其所犯如附表二所示8 次犯行各依刑法第62條前段規定減
    輕其刑。爰審酌被告不思以己力正當謀生，反圖不勞而獲，
    任意竊取他人財物，及其犯罪之動機、目的及手段，並兼衡
    其品行、生活狀況與智識程度，又其犯罪次數雖高達10次，
    然各次所竊財物價值非鉅，且事後仍能坦承全部犯行、態度
    良好等一切情狀，分別量處如主文所示之刑並定其應執行之
    刑，以資懲儆。此外，被告用供實施前開竊盜犯行之剪刀1
    把，前經其於97年4 月22日18時許將之丟棄在後勁溪等情，
    已據被告先後於警詢及本院審理中供認無訛，且亦無積極事
    證足認該把剪刀現時尚屬存在而未滅失，遂不予宣告沒收，
    附此敘明。
據上論斷，應依刑事訴訟法第273 條之1 第1 項、第299 條第1
項前段，刑法第321 條第1 項第3 款、第62條前段、第51條第5
款，判決如主文。
中    華    民    國    97    年    8     月    29    日
                  刑事第七庭  法  官    陳明呈
以上正本證明與原本無異。
如不服本判決應於收受本判決後10日內向本院提出上訴書狀，並
應敘述具體理由，如未敘述上訴理由者，應於上訴期間屆滿後20
日內補提理由書狀於本院（均須按他造當事人之人數附繕本）「
切勿逕送上級法院」。
中    華    民    國    97    年    8     月    29    日
                              書記官    張琇晴
附錄本判決論罪科刑之法條：
中華民國刑法第321條
犯竊盜罪而有左列情形之一者，處6 月以上、5 年以下有期徒刑
：
  一、於夜間侵入住宅或有人居住之建築物、船艦或隱匿其內而
      犯之者。
  二、毀越門扇、牆垣或其他安全設備而犯之者。
  三、攜帶兇器而犯之者。
  四、結夥三人以上而犯之者。
  五、乘火災、水災或其他災害之際而犯之者。
  六、在車站或埠頭而犯之者。
前項之未遂犯罰之。
附表一：
┌──┬───────┬─────────┬────┬─────┐
│編號│   犯罪時間   │    犯罪地點      │ 被害人 │所竊物品名│
│    │              │                  │        │稱、數量  │
├──┼───────┼─────────┼────┼─────┤
│  │97年4月19日凌 │高雄市○○區○○街│林金成  │加水槍3支 │
│    │晨2時30分許   │與三山街交岔路口之│        │          │
│    │              │「成芳加水站」    │        │          │
├──┼───────┼─────────┼────┼─────┤
│  │97年4月22日凌 │高雄市○○區○○街│林金成  │加水槍3支 │
│    │晨1時許       │與三山街口之「成芳│        │          │
│    │              │加水站」          │        │          │
└──┴───────┴─────────┴────┴─────┘
附表二：
┌──┬───────┬─────────┬────┬─────┐
│編號│   犯罪時間   │    犯罪地點      │ 被害人 │所竊物品名│
│    │              │                  │        │稱、數量  │
├──┼───────┼─────────┼────┼─────┤
│  │97年4月20日凌 │高雄市○○區○○街│黃寶嬅  │加水槍1支 │
│    │晨某時許      │136 號之「佛泉山泉│        │          │
│    │              │水加水站」        │        │          │
├──┼───────┼─────────┼────┼─────┤
│  │97年4月21日凌 │高雄市○○區○○街│黃寶嬅  │加水槍3支 │
│    │晨某時許      │228-1 號之「佛泉山│        │          │
│    │              │泉水加水站」      │        │          │
├──┼───────┼─────────┼────┼─────┤
│  │97年4月21日凌 │高雄市○○區○○路│白莒輝  │加水槍1支 │
│    │晨某時許      │212 號之「藍泉泉水│        │          │
│    │              │加水站」          │        │          │
├──┼───────┼─────────┼────┼─────┤
│  │97年4月21日凌 │高雄市○○區○○街│盧陳玉美│加水槍1支 │
│    │晨某時許      │63號之「三山泰山加│        │          │
│    │              │水站」            │        │          │
├──┼───────┼─────────┼────┼─────┤
│  │97年4月22日凌 │高雄市○○區○○街│盧陳玉美│加水槍3支 │
│    │晨某時許      │金山夜市後方之「莒│        │          │
│    │              │光加水站」        │        │          │
├──┼───────┼─────────┼────┼─────┤
│  │97年4月22日凌 │高雄市○○區○○路│王朝愷  │加水槍3支 │
│    │晨某時許      │580 號後方之「山之│        │          │
│    │              │泉加水站」        │        │          │
├──┼───────┼─────────┼────┼─────┤
│  │97年4月22日凌 │高雄市○○區○○路│林國明  │加水槍2支 │
│    │晨某時許      │210 巷19號之「泰山│        │          │
│    │              │加水站」          │        │          │
├──┼───────┼─────────┼────┼─────┤
│  │97年4 月22日11│高雄市○○區○○街│黃寶嬅  │加水槍2支 │
│    │時許          │223 巷29號之「佛泉│        │          │
│    │              │山泉水加水站」    │        │          │
└──┴───────┴─────────┴────┴─────┘


司法院資訊處製作；財團法人民間司法改革基金會備份。
